臺灣臺北地方法院小額民事判決
                                    111年度店小字第361號
原      告  明台產物保險股份有限公司

法定代理人  長瀬耕一
訴訟代理人  欒永彬  
            張家銘  
被      告  高吉達  
上列當事人間損害賠償事件，本院於民國111年5月5日言詞辯論
終結，判決如下：
    主　  　文
被告應給付原告新臺幣伍萬貳仟零肆拾陸元，及自民國一百一十
一年四月二十一日起至清償日止，按年息百分之五計算之利息。
原告其餘之訴駁回。
訴訟費用新臺幣壹仟元由被告負擔。
本判決原告勝訴部分得假執行；但被告如以新臺幣伍萬貳仟零肆
拾陸元為原告預供擔保後，得免為假執行。
    事實及理由
一、按被告經合法通知，未於言詞辯論期日到場，核無民事訴訟
    法第386條所列各款情形，爰依原告之聲請，由其一造辯論
    而為判決，合先敘明。
二、原告起訴主張：被告於民國108年12月3日下午8時03分許駕
    駛車牌號碼為000-0000號自用小客車，行經臺北市○○區○○路
    ○段000號時，被告因未注意車前狀況及未保持行車安全距離
    之過失，而與原告所承保，由訴外人黃筱雯所有、訴外人游
    宏濤駕駛之車牌號碼為000-0000號自用小客車（下稱系爭車
    輛）發生碰撞，致系爭車輛受有損害，經原告以新臺幣（下
    同）59,322元（含鈑金13,704元、烤漆16,040元、零件29,5
    78元）賠付後，爰依保險法第53條第1 項及侵權行為法律關
    係，請求被告賠償上開必要修復費用等語。並聲明：被告應
    給付原告59,322元，及自起訴狀繕本送達翌日起至清償日止
    ，按年息百分之5 計算之利息。
三、被告經合法通知，無正當理由未於言詞辯論期日到庭，亦未
    出任何聲明或陳述。
四、本院之判斷：
  ㈠本件事故發生被告有過失乙節，按當事人主張有利於己之事
    實者，就其事實有舉證之責任，民事訴訟法第277 條前段有
    明文規定。按因故意或過失，不法侵害他人之權利者，負損
    害賠償責任；汽車、機車或其他非依軌道行駛之動力車輛，
    在使用中加損害於他人者，駕駛人應賠償因此所生之損害，
    但於防止損害之發生，已盡相當之注意者，不在此限，民法
    第184 條第1 項前段、第191 條之2 分別定有明文。揆諸民
    法第191 條之2 規定，本條但書係專為非依軌道行駛之動力
    車輛在使用中駕駛人之責任而為舉證責任倒置之規定，故凡
    動力車輛在使用中加損害於他人者，由法律推定駕駛人侵害
    他人之行為係出於過失，除駕駛人已於防止損害之發生盡相
    當之注意外，即應依民法第191 條之2 規定賠償被害人所受
    損害。經查，原告主張之事實，業據其提出與其所述相符之
    汽車保險單、道路交通事故當事人登記聯單、道路交通事故
    現場圖、車損照片、估價單、統一發票、汽車險賠款同意書
    、臺北市政府警察局交通警察大隊道路交通事故初步分析研
    判表、臺北市政府警察局文山第一分局交通分隊道路交通事
    故補充資料表、道路交通事故談話紀錄表、道路交通事故調
    查報告表㈠㈡、照片黏貼記錄表等件為證（參見本院卷第14頁
    至第34頁、第39頁至第46頁）。揆諸上開資料，道路交通現
    場圖之現場處理摘要記載：「A車（即被告車輛）沿新光路
    由東向西行駛內側車道時，其前車頭與同向同車道前方停等
    紅燈之B車後車尾發生碰撞，B車遭推擠，前車頭再與同向同
    車道前方停等紅燈之C車（下稱系爭車輛）後車尾發生碰撞
    而肇事。」等詞，核與系爭車輛受損部位為後車尾相符，有
    車損照片在卷可查（參見本院卷第39頁至第46頁），堪認被
    告確有未注意車前狀況及未保持行車安全距離之過失等情，
    因而與系爭車輛發生碰撞。準此，被告有前揭應注意能注意
    而未注意之過失，且與原告受有損害間有相當因果關係，揆
    諸上開規定，被告就本件肇事應負過失侵權行為責任，洵堪
    認定。
  ㈡次按，被告因有未注意車前狀況及未保持行車安全距離之過
    失，致發生本件交通事故，就系爭車輛所受損害，而負侵權
    行為損害賠償責任者，除法律另有規定或契約另有訂定外，
    應回復他方損害發生前之原狀，債權人亦得請求支付回復原
    狀所必要之費用，以代回復原狀，民法第213 條第1 項、第
    3 項亦分別定有明文。又按，不法毀損他人之物者，被害人
    得請求賠償其物因毀損所減少之價額，民法第196 條定有明
    文；又按物被毀損時，被害人除得依民法第196 條請求賠償
    外，並不排除民法第213 條至第215 條之適用。再者，依民
    法第196 條請求賠償物被毀損所減少之價額，得以修復費用
    為估定之標準，但以必要者為限。原告主張其保戶因本件車
    禍致系爭車輛受有損害，並因此支出維修費59,322元，原告
    則因賠付其保戶上開費用而受有損害，固據原告提出系爭車
    輛估價單為證，惟系爭車輛108年5月出廠，有行車執照為憑
    （參見本院卷第13頁），系爭車輛修復費用包含鈑金13,704
    元、烤漆16,040元、零件29,578元，亦有上開估價單為憑。
    衡以系爭車輛有關零件部分之修復，既以新零件更換被損害
    之舊零件，則在計算損害賠償額時，自應將零件折舊部分予
    以扣除（最高法院77年5 月17日第9 次民事庭會議決意參照
    ），依行政院所發布之固定資產耐用年數表及固定資產折舊
    率表，自用小客車之耐用年數為5 年，依定率遞減法每年應
    折舊369 ／1000，又其使用期間未滿1 年者，按實際使用之
    月數相當於全年之比例計算之；不滿1 年者，以月計，其最
    後1 年之折舊額加歷年折舊累計額，其總和不得超過該資產
    成本原額之10分之9 。系爭車輛自出廠日108年5月至發生本
    件交通事故日即108年12月3日止，約使用8個月，依上開折
    舊規定，原告主張零件費用為29,578元經折舊後餘額為22,3
    02元，加計鈑金13,704元、烤漆16,040元，則本件原告得請
    求系爭車輛修復費用為52,046元（計算式：鈑金13,704 元＋
    烤漆16,040元＋零件22,302元＝52,046元），為有理由，應予
    准許。至逾此部分之請求，應屬無據，應予駁回。
  ㈢末按，遲延之債務，以支付金錢為標的者，債權人得請求依
    法定利率計算之遲延利息；應付利息之債務，其利率未經約
    定，亦無法律可據者，週年利率為百分之5 ；給付無確定期
    限者，債務人於債權人得請求時，經其催告而未為給付，自
    受催告時起，負遲延責任。其經債權人起訴而送達訴狀，或
    依督促程序送達支付命令，或為其他相類之行為者，與催告
    有同一之效力，民法第233 條第1 項、第203 條、第229 條
    第2 項分別定有明文。本件原告請求被告賠償之損害，此為
    以支付金錢為標的，原告自得請求被告給付自起訴狀繕本送
    達翌日即111年4月21日（於111年3月31日公告於司法院之  
    司法最新動態網頁及本院網站，參見本院卷第81頁至第85頁
    ）起至清償日止，按年息百分之5 計算之利息，併予說明。
五、綜上，原告依代位求償及侵權行為之法律關係，請求被告給
    付52,046元，及自111年4月21日起至清償日止，按年息百分
    之5 計算利息之範圍內，為有理由，應予准許。至原告逾此
    部份之請求，為無理由，應予駁回。
六、本件原告勝訴部分係適用小額程序為被告敗訴之判決，依民
    事訴訟法第436 條之20條規定，應依職權宣告假執行；並依
    同法第392 條第2 項依職權為被告如預供擔保，得免為假執
    行之宣告。
七、訴訟費用負擔之依據：民事訴訟法第79條。本件訴訟費用額
    確定金額為裁判費1,000 元。
中　　華　　民　　國　　111 　年　　5 　　月　　27　　日
                  臺灣臺北地方法院新店簡易庭
                              法  官  石蕙慈
以上正本係照原本作成。
對於本件判決如有不服，應於收受送達後20日內向本院提出上訴
書狀，上訴於本院合議庭，並按他造當事人之人數附具繕本。
當事人之上訴，非以判決違背法令為理由不得為之，上訴狀應記
載上訴理由，表明下列各款事項：
㈠原判決所違背之法令及其具體內容。
㈡依訴訟資料可認為原判決有違背法令之具體事實。
如委任律師提起上訴者，應一併繳納上訴審裁判費。
中　　華　　民　　國　　111 　年　　5 　　月　　27　　日
                              書記官  徐子芹